【裁判字號】    90,易,2799
【裁判日期】    900914
【裁判案由】    傷害
【裁判全文】
臺灣高雄地方法院刑事判決                          九十年度易字第二七九九號
    公  訴  人  臺灣高雄地方法院檢察署檢察官
    被      告  乙○○
右列被告因傷害案件，經檢察官提起公訴（九十年度偵字第一一七三０號），本院判
決如左︰
    主  文
乙○○傷害人之身體，處拘役拾日，如易科罰金，以佰元折算壹日。
    事  實
一、乙○○在高雄市○○區○○路六０八號開設「故鄉味小吃部」，甲○○則為該小
    吃部之常客，惟因經常在飲酒後會有大聲喧嘩、與其他客人爭論，致影響該小吃
    部經營之行為，並曾經乙○○多次勸阻，惟並無效果。嗣於民國九十年四月二十
    六日淩晨，甲○○至前開小吃部飲酒後，於同日三時至四時許間，又再度大聲喧
    嘩並與其他客人爭論，而影響該店營業，乙○○乃出面規勸請甲○○離開，但不
    為甲○○接受，二人進而發生爭吵，乙○○乃心生不悅，竟基於傷害人之身體之
    故意，持玻璃杯毆擊甲○○左臉頰，致甲○○遭該玻璃杯割傷，因此受有左顏面
  裂傷七處（各三公分、三公分、二公分、二公分、三公分、一公分、一公分）之
    傷害。甲○○受傷後，即搭乘計程車，於同日四時四十五分許至高雄市立小港醫
    院就醫。
二、案經甲○○訴由高雄市政府警察局小港分局移送臺灣高雄地方法院檢察署檢察官
    偵查起訴。
    理  由
一、訊據被告乙○○固坦承曾於前揭時地，因告訴人甲○○酒後吵鬧，乃加以規勸請
    告訴人離去，惟矢口否認有傷害犯行，辯稱：「我只是勸甲○○離開，並沒有打
    他，他為何受傷我不知道」云云。惟查，右揭事實，業據告訴人指述綦詳，並提
    出高雄市立小港醫院診斷證明書為證，復經本院向高雄市立小港醫院調取告訴人
    之病歷表，告訴人確於九十年四月二十六日四時四十五分許，至該醫院急診做臉
    部創傷處理，並於急診處理記錄單上載明「病人主述：吃東西時被人打」等文字
    ，此有該醫院九十年八月九日函及所附告訴人之病歷表在卷可憑，又依被告於九
    十年八月二十二日本院審理時供述：「當天是甲○○是喝酒吵，店裡還有其他客
    人，我勸他早一點回去，他不願意，約過一小時後才離開。這一小時當中，他有
    吵鬧，有吵到其他客人，但沒有和客人爭吵或打架」等語，證人即被告之姐夫丙○○於同日到庭證稱：「甲○○每次去店裡喝酒都會吵鬧。當天我曾勸他，他不
    聽。他在那裡有影響店裡的生意」等語，證人即前開小吃部常客曾秋森於同日到
    庭證稱：「當天我是晚上十二點多去的，當時甲○○有一點喝醉。之前我在店裡
    看過甲○○有超過十次，我看到他的情形，他都是喝醉酒，會亂罵人，並和店裡
    其他客人亂對話。如有這種情形，乙○○都會勸甲○○不要和客人爭執，並趕他
    回去，但甲○○不會一勸就回去，講話會很大聲、很衝」等語，顯見告訴人多次
    酒後鬧事行為，確實造成被告經營上之困擾，則告訴人於前揭時地再因酒後喧嘩
    、與客人爭吵，經被告勸阻後仍未離去，被告乃心生不滿，而有持玻璃杯毆擊告
    訴人之行為，告訴人前開指述應屬可信，被告前開辯解為圖卸刑責之詞，不足採
    信。至於證人丙○○、曾秋森證稱未見被告持玻璃杯毆擊告訴人，惟證人丙○○
    為被告之姐夫，自難期其證述公允，又證人曾秋森於案發當日十二時三十分許即
    離開前開小吃部，自難就其離去後所發生之事情為證述，顯難依該二證人之證述
    為被告有利之認定。是本件事證已明，被告犯行洵堪認定。
二、核被告所為，係犯刑法第二百七十七條第一項之傷害罪。爰審酌被告不知平和處
    事，出手傷害告訴人，犯後復飾詞卸責，顯屬不當，惟告訴人就爭端之起亦有責
    任，且被告尚無前科犯行，此有卷附台灣高等法院被告全國前案紀錄表、台灣高
    雄地方法院檢察署刑案資料查註紀錄表附可稽，素行尚稱良好等一切情狀，量處
    如主文所示之刑，並諭知易科罰金之折算標準。
據上論斷，應依刑事訴訟法第二百九十九條第一項前段，刑法第二百七十七條第一項
、第四十一條第一項，罰金罰鍰提高標準條例第一條前段、第二條，判決如主文。
中      華      民      國    九十      年      九      月     十四     日
                                    臺灣高雄地方法院刑事第一庭
                                        法  官    曾  逸  誠
右正本證明與原本無異。
如不服本判決，應於判決送達後十日內，向本院提出上訴狀。
                                       書記官    許玉城
中    華    民    國      九十      年      九      月      十七      日
附錄本判決論罪之法條全文
刑法第二百七十七條條第一項
傷害人之身體或健康者，處三年以下有期徒刑、拘役或一千元以下罰金。


司法院資訊處製作；財團法人民間司法改革基金會備份。
